【裁判字號】    90,交上易,231
【裁判日期】    890919
【裁判案由】    過失致死
【裁判全文】
臺灣高等法院臺中分院刑事判決                    九十年度交上易字第二三一號
    上  訴  人  臺灣台中地方法院檢察署檢察官
    上  訴  人
    即  被  告  丙○○
右上訴人因過失致死案件，不服台灣台中地方法院八十九年度交易字第四四三號，
中華民國八十九年九月十九日第一審判決（起訴案號：台灣台中地方法院檢察署八十
九年度偵字第一一三一九號，併辦案號八十九年度偵字第一四三三二號），提起上訴
，本院判決如左：
      主  文
上訴駁回。
      事實及理由
一、本案經本院審理結果，認第一審判決認事用法及量刑均無不當，應予維持，並引
    用第一審判決書記載之事實、證據及理由（如附件）。
二、上訴人即檢察官據告訴人之請求以被告酒醉仍駕車致肇事，顯有殺人之未必故意
    且肇事後迄未與被害人家屬和解，認原審判決用法、量刑未當為由上訴，上訴人
    即被告則以已於偵查中先給付被害人家屬新台幣二十萬元，原審未予斟酌，認未
    賠償，又未宣告緩刑，認原審量刑未當為由上訴，經查原審法院就科刑之依據業
    於理由中詳敘，上訴人右開上訴均無理由，應予駁回。
三、據上論斷，應依刑事訴訟法第三百七十三條、第三百六十八條，判決如主文。
本案經檢察官甲○○到庭執行職務。
中      華      民      國      九十      年      三      月    二十    日
                                  臺灣高等法院臺中分院刑事第九庭
                                        審判長法  官  陳  筱  珮
                                              法  官  古  金  男
                                              法  官  康  應  龍
右正本證明與原本無異。
不得上訴。
                                              書記官  黃  薰  慧
中      華      民      國      九十      年      三      月   二十三   日
                                                                        Ｄ
臺灣臺中地方法院刑事判決                        八十九年度交易字第四四三號
    公  訴  人  臺灣台中地方法院檢察署檢察官
    被      告  丙○○  男  四十歲（民國○○○年○月○○○日生）  業商
                        國民身分證統一編號：Ｑ一二一七三七三一號
                        住台中縣太平市○○○街三六巷五弄十五號
                        居台中縣太平市○○路一四七八巷四九弄二九號
右列被告因過失致死等案件，經檢察官提起公訴（八十九年度偵字第一一三一九號）
，暨移送併辦（八十九年度偵字第一四三三二號），本院判決如左：
    主  文
丙○○服用酒類，不能安全駕駛動力交通工具而駕駛，處有期徒刑肆月；又因過失致
人於死，處有期徒刑拾月；應執行有期徒刑壹年。
    事  實
一、丙○○於民國（下同）八十九年二月二十九日晚間七時許，在台中縣太平市某處
    飲酒，其飲酒後吐氣所含酒精成份已達每公升○‧八○毫克以上，超過每公升○
    ‧二五毫克之標準值甚多，已不能安全駕駛動力交通工具，仍於同日晚間十時三
    十分許，酒醉駕駛車牌號碼ＮＪ─九七○○號之自用客貨兩用車，沿台中縣太平
    市○○○街由東往西方向行駛，途經台中縣太平市○○○街與永成北路有號誌之
    交叉路口前時，本應注意行車速度，在市區道路，時速不得超過四十公里，且汽
    車行駛至交岔路口，其行進應遵守燈光號誌，並應注意汽車駕駛人飲酒後其吐氣
    所含酒精成份超過每公升○．二五毫克以上者，不得駕車，而依當時天氣晴朗，
    夜間有照明設備，路面乾燥、無缺陷及無障礙物，視距良好，又無不能注意之情
    事，詎其能注意，竟疏未注意及此，猶貿然以時速六十至七十公里左右之速度超
    速闖紅燈穿越該交叉路口，適有由高永發所駕駛車牌號碼ＯＴ－二一五一號自用
    小客車並搭載其妻乙○○及其妻妹董阿近，沿台中縣太平市○○○路由北往南行
    駛至該交岔路口前，於號誌燈光為綠燈，正左轉進入長億六街之際，丙○○見狀
    閃煞不及，其所駕駛上開自用客貨兩用車前方車頭遂與高永發所駕駛之前開自用
    小客車車身左側發生嚴重碰撞，同時上開自用客貨兩用車之車尾部，旋向右甩而
    與行駛在高永發駕駛前開車輛之後由劉建麗所駕駛車牌號碼Ａ四－二三○七號自
    用小客車之左前側車門處發生碰撞，致該自用客貨兩用車翻車並壓在劉建麗所駕
    駛之上開自用小客車引擎蓋上，使高永發因而受有頭部外傷併顱腦損傷、胸部挫
    傷、肋骨骨折、氣血胸等傷害，經送醫急救，仍因外傷性休克於同日晚間十一時
    四十五分許不治死亡；乙○○受有頭部外傷合併輕微腦震盪、頭皮擦傷及左肩挫
    傷之傷害；董阿近則受有頭部外傷合併腦震盪、面部挫傷合併左顴骨開放性骨折
    及胸壁挫傷合併左側遠端鎖骨骨折（過失傷害部分未據告訴）。
二、案經告訴人乙○○訴請及臺中縣警察局霧峰分局報請臺灣臺中地方法院檢察署檢
    察官相驗後，經檢察官自動檢舉偵查起訴。
    理  由
一、訊據被告丙○○對於前開事實坦承不諱，核與被害人高永發之妻乙○○於警訊中
    所指述情節相符，並與證人劉建麗於偵審中所證述之情節相符，復有臺中縣警察
    局道路交通事故調查報告表一份暨現場照片四張、車損照片三張、被告酒醉嘔吐
    及不支倒地照片三張，及被告酒精測試值一紙在卷可稽。而被害人高永發確因本
    件車禍受有頭部外傷併顱腦損傷、胸部挫傷、肋骨骨折、氣血胸等傷害，終致外
    傷性休克不治死亡，亦經臺灣臺中地方法院檢察署檢察官督同檢驗員相驗屬實，
    製有勘驗筆錄、相驗屍體證明書及驗斷書附卷可憑；且告訴人乙○○受有如事實
    欄所示之傷害，亦有國軍台中總醫院附設民眾診療服務處診斷證明書一紙在卷可
    稽。按行車速度，在市區道路，時速不得超過四十公里，且汽車行駛至交岔路口
    ，其行進應遵守燈光號誌，並應注意汽車駕駛人飲酒後其吐氣所含酒精成份超過
    每公升○．二五毫克以上者，不得駕車，道路交通安全規則第九十三條第一項第
    一款、第一百零二條第一項第一款及第一百十四條第二款分別定有明文。經查，
    本件被告於前開時地駕車，本應注意遵守上開規定，而肇事地點為有號誌交岔路
    口之市區道路，而依當時天氣晴朗，夜間有照明設備，路面乾燥、無缺陷及無障
    礙物，且視距良好，有上開道路交通事故調查報告表附卷可查，又無不能注意之
    情形，詎其能注意，竟疏未注意行車速限，酒醉貿然超速疾駛穿越交岔路口，因
    而肇事，使被害人高永發顱腦損傷致外傷性休克不治死亡，並使告訴人乙○○受
    有如事實欄所示之傷害，足徵被告自有過失。況本件車禍經送請臺灣省台中縣區
    車輛行車事故鑑定委員會之鑑定意見，亦認被告酒醉駕駛自小客貨車未注意車前
    狀況謹慎行駛且超速闖紅燈，為肇事原因，此有該鑑定委員會鑑定意見書一份附
    卷可考，益徵被告確有過失，且其過失行為與被害人高永發死亡、告訴人乙○○
    受傷間均具有相當因果關係。又被告為肇事後之翌日凌晨零時二十七分許，經警
    測試其飲酒後吐氣所含酒精濃度，仍達每公升○‧八○毫克，有其酒精測試值一
    紙在卷可考，其肇事時酒精成份超過每公升○‧二五毫克之標準值甚多，顯見被
    告飲酒後已不能安全駕駛動力交通工具，而仍酒醉於前開時地駕駛上開自用小客
    車以致肇事無疑。本件事證明確，被告犯行洵堪認定。
二、核被告丙○○所為，係犯刑法第一百八十五條之三之服用酒類，不能安全駕駛動
    力交通工具而駕駛罪、同法第二百七十六條第一項之過失致人於死罪及同法第二
    百八十四第一項前段之過失傷害罪。又被告酒醉駕車，因而致被害人死亡及告訴
    人受傷，依法應負過失致人於死及過失傷害罪責，依道路交通處罰條例第八十六
    條第一項規定，應加重其刑。而被告一過失行為致被害人高永發死亡、告訴人乙
    ○○受有傷害，係觸犯上開二異種罪名之想像競合犯，依刑法第五十五條規定應
    從一重之過失致死罪處斷。又被告所犯上開酒醉駕車及過失致死二罪，犯意各別
    ，犯罪構成要件不同，應予分論併罰。爰審酌被告其智識程度、品行、及其重大
    疏失枉送人命，復於肇事後迄今尚未與被害人家屬及告訴人達成和解賠償損害，
    及其犯罪後之態度等一切情狀，分別量處如主文所示之刑，並定其應執行刑，以
    資懲儆。又台灣台中地方法院檢察署（八十九年度偵字第一四三三二號）函移併
    辦部分，與本件係同一事實，附此敘明。
據上論斷，應依刑事訴訟法第二百九十九條第一項前段，刑法第一百八十五條之三、
第二百七十六條第一項、第二百八十四條第一項前段、第五十五條、第五十一條第五
款，道路交通管理處罰條例第八十六條第一項，罰金罰鍰提高標準條例第一條前段，
判決如主文。
中      華      民      國    八十九    年      九      月     十九     日
                                    臺灣臺中地方法院交通法庭
                                        法  官  夏  一  
右正本證明與原本無異。
如不服本判決，應於送達後十日內向本院提出上訴狀（須附繕本），上訴於台灣高等
法院台中分院。
                                        書記官
中      華      民      國    八十九    年      九      月     二十五   日
附錄論罪科刑法條：
刑法第一百八十五條之三：
服用毒品、麻醉藥品、酒類或其他相類之物，不能安全駕駛動力交通工具而駕駛者，
處一年以下有期徒刑、拘役或三萬元以下罰金。
刑法第二百七十六條第一項：
因過失致人於死者，處二年以下有期徒刑、拘役或二千元以下罰金。
刑法第二百八十四條第一項前段：


司法院資訊處製作；財團法人民間司法改革基金會備份。
